Images du répertoire du notaire Gabriel Pasquier de Voulges pour l'étude XXXVIII
Archives nationales de France
Images du répertoire du notaire Gabriel Pasquier de Voulges pour l'étude XXXVIII
25 septembre 1755 - 6 septembre 1765
MC/RE/XXXVIII/7
Etude XXXVIII; Voulges, Gabriel-Pasquier de
Un registre
Archives nationales de France
Minutes et répertoires: la loi 2008-696 du 15 juillet 2008 relative aux archives a fixé à 75 ans à compter de la date de l'acte, ou à 25 ans à compter de la date du décès de l'intéressé si ce délai est plus bref, le délai de communication des minutes et répertoires des notaires; ce délai est porté à 100 ans à compter de la date de l'acte si le document se rapporte à un mineur (code du Patrimoine, articles L213-2, 4e d et 5e).
Autres documents de l'étude (dossiers de clients, comptabilité...): s'agissant d'archives privées, ces documents sont communicables selon les modalités fixées par le déposant ou le donateur.
Certains documents ne sont pas accessibles sous leur forme originale en raison de leur mauvais état de conservation.
Registre entré aux Archives nationales en 1969.
417 feuilletsde papier manuscrits, hauteur 38.5 x largeur 25.5 cm. Le registre est en assez bon état. Le répertoire a été folioté par le notaire.
Registre folioté en 2003 (foliotation non visible à l'écran)
Images des répertoires de l’étude XXXVIII
Archives de l'étude XXXVIII
répertoire d'officier public ministériel
- Répertoire chronologique pour la période du 25 septembre 1755 au 6 septembre 1765, 25 septembre 1755 - 6 septembre 1765; MC/RE/XXXVIII/7; 399 feuillets
  Le répertoire contient les informations suivantes sur trois colonnes (colonnes encadrées jusqu'au feuillet 242 v°): 1. la nature de l'acte; 2. la date du jour; 3. les noms des parties.
  répertoire
  - Page de titre: "Répertoire des minutes des actes reçus par Me Devoulges, notaire royal à Paris, depuis le 25 septembre 1755 jusqu'au 6 septembre 1765, temps de son exercice"., 1 r°; 1 feuillet
  - Liste chronologique des actes pour la période du 25 septembre au 31 décembre 1755, 25 septembre - 31 décembre 1755; 2 r°-12 v°; 11 feuillets
  - Liste chronologique des actes pour la période du 2 janvier au 31 décembre 1756, 2 janvier - 31 décembre 1756; 13 r°-62 v°; 50 feuillets
    - du 2 janvier au 31 juillet 1756, 2 janvier - 31 juillet 1756; 13 r°-37 v°; 25 feuillets
    - du 1er août au 31 décembre 1756, 1er août - 31 décembre 1756; 38 r°-62 v°; 25 feuillets
  - Liste chronologique des actes pour la période du 2 janvier au 30 décembre 1757, 2 janvier - 30 décembre 1757; 62 v°-123 v°; 62 feuillets
    - du 2 janvier au 30 juin 1757, 2 janvier - 30 juin 1757; 62 v°-93 r°; 32 feuillets
    - du 1er juillet au 30 décembre 1757, 1er juillet - 30 décembre 1757; 93 r°-123 v°; 31 feuillets
  - Liste chronologique des actes pour la période du 1er janvier au 31 décembre 1758, 1er janvier - 31 décembre 1758; 124 r°-176 r°; 53 feuillets
    - du 1er janvier au 30 juin 1758, 1er janvier - 30 juin 1758; 124 r°-152 v°; 29 feuillets
    - du 1er juillet au 31 décembre 1758, 1er juillet - 31 décembre 1758; 153 r°-176 r°; 24 feuillets
  - Liste chronologique des actes pour la période du 2 janvier au 31 décembre 1759, 2 janvier - 31 décembre 1759; 176 v°-215 r°; 40 feuillets
  - Liste chronologique des actes pour la période du 2 janvier au 31 décembre 1760, 2 janvier - 31 décembre 1760; 215 v°-251 r°; 37 feuillets
  - Liste chronologique des actes pour la période du 1er janvier au 31 décembre 1761, 1er janvier - 31 décembre 1761; 251 v°-291 r°; 41 feuillets
  - Liste chronologique des actes pour la période du 2 janvier au 31 décembre 1762, 2 janvier - 31 décembre 1762; 291 v°-324 v°; 34 feuillets
  - Liste chronologique des actes pour la période du 2 janvier au 31 décembre 1763, 2 janvier - 31 décembre 1763; 325 r°-358 r°; 34 feuillets
  - Liste chronologique des actes pour la période du 2 janvier au 31 décembre 1764, 2 janvier - 31 décembre 1764; 359 r°-384 v°; 26 feuillets
  - Liste chronologique des actes pour la période du 2 janvier au 6 septembre 1765, 2 janvier - 6 septembre 1765; 385 r°-400 r°; 16 feuillets
  - Listes chronologiques de constitutions de rentes pour la période du 26 novembre 1756 au 9 juillet 1765, 26 novembre 1756 - 9 juillet 1765; 401 r°-416 v°; 16 feuillets
    - Liste chronologique de constitutions de rentes viagères pour la période du 26 novembre 1756 au 20 mai 1760, 26 novembre 1756 - 20 mai 1760; 401 r°-405 v°; 5 feuillets
      Titre en tête du feuillet 401 r°: "Constitutions viagères par le Roy".
    - Liste chronologique de tontines pour la période du 20 novembre 1760 au 19 juillet 1763, 20 novembre 1760 - 19 juillet 1763; 406 r°-414 r°; 9 feuillets
      Titre en tête du feuillet 406 r°: "Dixième tontine".
    - Liste chronologique de titres nouvels pour la période du 21 mars au 9 juillet 1765, 21 mars - 9 juillet 1765; 415 r°-416 v°; 2 feuillets
      Titre en tête du feuillet 415 r°: "Titres nouvels passés par le Roy en consequence de son edit du mois de decembre 1764".